【裁判字號】    90,交易,117
【裁判日期】    900920
【裁判案由】    過失致死
【裁判全文】
臺灣花蓮地方法院刑事判決                          九十年度交易字第一一七號
    公  訴  人  臺灣花蓮地方法院檢察署檢察官
    被      告  乙○○
右列被告因過失致死案件，經檢察官提起公訴（九十年度偵字第一六七一號），本院
判決如左：
    主  文
乙○○因過失致人於死，處有期徒刑伍月，如易科罰金以佰元折算壹日。緩刑貳年
。
    事  實
一、乙○○酒後於民國九十年五月二十二日四時四十分許，駕駛車牌ＩＸ─九三二八
    號自小客車，沿台九線公路由北往南方向，以每小時六、七十公里之速度超速行
    駛，行經該公路二二四公里九百公尺處（即花蓮縣吉安鄉干城村一三五號前），
    本應注意車前狀況，以採取必要之安全措施，且行經閃光黃燈交叉路口，車輛應
    減速接近，注意安全，小心通過。而依當時天候晴，路面乾燥、無缺陷、無障礙
    物視距良好等情狀，並無不能注意之情形，竟疏於注意，致煞車不及而撞及自其
    右方違規橫越公路之行人董青山，致董某倒地身體受創。乙○○見狀旋央路人以
    電話報警處理，即向據報前往現場處理車禍事件之警員自首接受裁判，嗣於同日
    凌晨五時十七分，經警測試其吐氣後酒精濃度含量為每公升○．二七毫克（此部
    分未據起訴）。而董青山經送醫急救，至同日五時五十分許，仍因胸腹腔內出血
    不治死亡。
二、案經花蓮縣警察局吉安分局報請臺灣花蓮地方法院檢察署檢察官相驗後偵查起訴
    。
    理  由
一、訊據被告乙○○對右揭事實，迭據其於警訊及偵、審中均坦承不諱，並有道路交
    通事故調查報告表、花蓮縣警察局吉安分局專責人員交通事故現場處理草圖各一
    份、現場照片二十四幀、酒精濃度測試值、花蓮縣警察局舉發違反道路交通管理
    事件通知單影本各一紙、刑法第一百八十五條之三查獲後測試、觀察職務報告、
    公共危險罪案件不能安全駕駛簡易測試紀錄表各一份附卷足稽。被告所駕之車輛
    右側前方方向燈破損、車身有凹陷、右側擋風玻璃凹陷、右前車窗玻璃破損等情
    ，業據檢察官實施履勘被告駕駛之車號ＩＸ─九三二八自用小客車，有履勘筆錄
    一份附卷可稽，堪認本件撞擊點在被告車輛右側，被告係撞及由西向東行走之被
    害人董青山。而被害人確係因本件車禍致胸腹腔內出血而死亡，亦經檢察官督同
    檢驗員到場相驗屬實，製有驗斷書、相驗屍體證明書、勘驗筆錄各一份及相驗照
    片四幀在卷可稽。
二、汽車駕駛人有飲用酒類或其他類似物後其吐氣所含酒精濃度超過每公升○‧二五
    毫克以上者，不得駕車；又汽車行駛時，駕駛人應注意車前狀況，並隨時採取必
    要之安全措施，道路交通安全規則第一百十四條第二款、第九十四條第三項分別
    定有明文。次按閃光黃燈表示「警告」，車輛應減速接近，注意安全，小心通過
    ，道路交通標誌標線號誌設置規則第二百十一條著有規定。被告領有適當之汽車
    駕駛執照，對於上開交通安全規定，當知之甚稔，其駕車自應注意上開規定，且
    參以肇事當時為晴天，路面乾燥、無缺陷、無障礙物、視距良好等客觀情狀，被
    告並無不能注意之情形，竟疏於注意，於酒後猶駕駛車輛，且未減速慢行，反超
    速行駛（該處速限每小時四十公里），致撞及路旁欲穿越馬路之被害人董青山，
    致其死亡，雖被害人橫越馬路未注意被告之來車，亦有過失，然仍未能解免被告
    之過失犯行。又其過失行為與被害人之死亡結果間有相當之因果關係，本件事證
    已明，被告犯行洵堪認定，應予依法論科。
三、核被告所為，係犯刑法第二百七十六條第一項之過失致死罪。又被告酒醉駕車致
    人死亡，依法應負刑事責任，其所犯過失致死罪部分應依道路交通管理處罰條例
    第八十六條第一項之規定，加重其刑至二分之一。另質諸證人花蓮縣警察局吉安
    分局警員甲○○到庭證稱：本件不詳姓名之人以電話報案，伊到場見到被告時，
    被告有坦承是他肇事，到場前不知係何人肇事等詞，堪認被告於本院審理時所供
    承伊於肇事後央求路人報警處理乙節，應屬可信，其上開過失致死罪符合刑法第
    六十二條前段對於未發覺之罪自首而受裁判之規定，故應予減輕其刑，並依刑法
    第七十一條第一項規定先加後減。爰審酌被告因酒後駕車疏失且未能遵守交通規
    則致被害人身亡，內心誠屬遺憾，因被害人屬在台無親屬之榮民，故業與花蓮縣
    榮民服務處達成和解（有該處開立之自行收納款統一收據一份附卷可稽），及犯
    後坦承過失並感歉疚，態度尚稱良好等一切情狀，量處如主文所示之刑，以示懲
    儆，並諭知易科罰金之折算標準。末查被告前未曾受有期徒刑以上刑之宣告，有
    臺灣花蓮地方法院檢察署刑案資料查註記錄表一紙附卷可按，本院認其經此科刑
    判決之教訓後，當知警惕而無再犯之虞，因認其所宣告之刑以暫不執行為適當，
    併予均宣告緩刑二年，以啟自新。
據上論結，應依刑事訴訟法第二百九十九條第一項前段，刑法第二百七十六條第一項
、第六十二條前段、第四十一條第一項前段、第七十四條第一款，道路交通管理處罰
條例第八十六條第一項，罰金罰鍰提高標準條例第一條前段、第二條，判決如主文。
本案經檢察官李子春到庭執行職務。
中      華      民      國    九十      年      九      月     二十     日
                              臺灣花蓮地方法院刑事庭
                                  法  官  鄭  培  麗
右正本證明與原本無異。
如對本判決不服，應於送達後十日內，向本院提出上訴狀。（應抄附繕本）告訴人或
被害人如對於本判決不服者，應具備理由請求檢察官上訴，其上訴期間之計算係以檢
察官收受判決正本之日期為準。
                                  法院書記官
中      華      民      國    九十      年      九      月     二十     日
附錄本判決論罪之法律條文：
刑法第二百七十六條：
因過失致人於死者，處二年以下有期徒刑、拘役或二千元以下罰金。
從事業務之人，因業務上之過失犯前項之罪者，處五年以下有期徒刑或拘役，得併科
三千元以下罰金。
道路交通管理處罰條例第八十六條：
汽車駕駛人，無駕駛執照駕車、酒醉駕車、吸食毒品或迷幻藥駕車、行駛人行道或行
經行人穿越道，不依規定讓行人優先通行，因而致人受傷或死亡，依法應負刑事責任
者，加重其刑至二分之一。
汽車駕駛人，在快車道依規定駕車行駛，因行人或慢車不依規定，擅自進入快車道
  ，而致人受傷或死亡，依法應負刑事責任者，減輕其刑。


司法院資訊處製作；財團法人民間司法改革基金會備份。
